# < 关于新收入准则对于试用商品的运费>

提问人：zuoyang123123 时间：2021-05-08 18:23:42
公司主营设备，与客户签订设备试用合同，约定如设备评估合格（无法客观考量），则客户购买其设备。综合以往来看，这个购买率大概在50%之间。
此试用业务的运输费，应该放合同履约成本资本化还是销售费用呢
我理解，应放销售费用，因为签订此试用合同时，并不清楚是否会最终销售，应基于谨慎性原则，将其放入销售费用费用化

回答人：chenyiwei
基本赞同你的理解。在签订试用合同时，尚不满足新收入准则第五条对合同成立的条件，即此时尚无符合要求的与客户之间的合同，故此时的运费参照内部移库的运费进行会计处理。